臺灣橋頭地方法院刑事判決　　　　　　　 110年度訴字第82號
公　訴　人　臺灣橋頭地方檢察署檢察官　　　　　　　　
被　　　告　許濬寬



指定辯護人　本院公設辯護人李佩娟
上列被告因違反槍砲彈藥刀械管制條例等案件，經檢察官提起公
訴（109 年度偵字第6272、13312 號、109 年度毒偵字第1730號
），本院判決如下：
    主  文
甲○○犯非法持有可發射子彈具殺傷力之槍枝罪，處有期徒刑參
年拾月，併科罰金新臺幣捌萬元，罰金如易服勞役，以新臺幣壹
仟元折算壹日；扣案附表編號1 、2 、6 所示之物均沒收。又持
有第一級毒品純質淨重十公克以上，處有期徒刑壹年貳月；扣案
附表編號12、13所示之物均沒收銷燬、編號15至17所示之物均沒
收。又施用第二級毒品，處有期徒刑參月，如易科罰金，以新臺
幣壹仟元折算壹日；扣案附表編號14所示之物沒收銷燬、編號15
至17所示之物均沒收。上述不得易科罰金部分應執行有期徒刑肆
年陸月。
    事  實
一、甲○○明知非制式獵槍、可發射子彈具有殺傷力之改造手槍
    及子彈均係槍砲彈藥刀械管制條例所列管制物品，非經許可
    不得擅自持有。竟基於非法持有之犯意，於民國109 年4 月
    間某日在高雄市楠梓區某處，經姓名年籍不詳、綽號「阿哲
    」之成年男子交付附表編號1 至9 所示非制式獵槍1 支、具
    殺傷力改造手槍2 支及子彈86顆（下稱前開槍彈）而繼續持
    有之。
二、甲○○明知海洛因、甲基安非他命係毒品危害防制條例第2
    條第2 項第1 款、第2 款所列第一、二級毒品，依法不得持
    有及施用。竟為供己施用而基於持有第一級毒品純質淨重10
    公克以上及施用第二級毒品之犯意，於109 年5 月初某日向
    真實姓名年籍不詳綽號「新仔」之成年男子一次購入附表編
    號12、13所示純質淨重10公克以上第一級毒品海洛因及編號
    14所示第二級毒品甲基安非他命而持有後，即於同年月20日
    9 時許，在其高雄市○○區○○路00○0 號居所（下稱系爭
    居所）內，以將海洛因捲入香菸、甲基安非他命置於鋁箔紙
    上燒烤之方式，分別施用第一級毒品海洛因、第二級毒品甲
    基安非他命1 次。
三、嗣甲○○於109 年5 月20日11時45分許，在高雄市楠梓區壽
    民路86巷口因另案通緝為警逮捕，警方復持搜索票在附表所
    示地點實施搜索而分別扣得同表所示之物，並於同日14時38
    分許採集其尿液送驗，檢驗結果呈可待因、嗎啡及甲基安非
    他命陽性反應，始悉上情。
四、案經高雄市政府警察局刑事警察大隊（下稱市刑大）報告臺
    灣橋頭地方檢察署（下稱橋頭地檢署）檢察官偵查起訴。
    理  由
壹、程序部分
一、訴追要件：
    被告甲○○為犯罪事實欄二所示犯行後，109 年1 月15日修
    正公布毒品危害防制條例第23條第2 項規定業於同年7 月15
    日生效施行，該條項原規定「觀察、勒戒或強制戒治執行完
    畢釋放後，5 年內再犯第10條之罪者，檢察官或少年法院（
    地方法院少年法庭）應依法追訴或裁定交付審理」，現經修
    正為「觀察、勒戒或強制戒治執行完畢釋放後，3 年內再犯
    第10條之罪者，檢察官或少年法院（地方法院少年法庭）應
    依法追訴或裁定交付審理」（下稱新法），而依此次修法增
    訂施行同條例第35條之1 第1 款、第2 款前段規定，施行前
    犯第10條之罪之案件，於施行後，偵查中，由檢察官依修正
    後規定處理；審判中，由法院或少年法院（地方法院少年法
    庭）依修正後規定處理。是以，犯毒品危害防制條例第10條
    者，縱然行為時在修正前，於新法施行後，尚在偵查中或審
    判中之案件，均應依新法規定處理。經查，被告前因施用毒
    品案件經本院107 年度毒聲字第13號裁定送觀察、勒戒後，
    認有繼續施用毒品傾向，再以107 年度毒聲字第170 號裁定
    令入戒治處所強制戒治，嗣於108 年5 月15日停止戒治出所
    等情，有臺灣高等法院被告前案紀錄表在卷可查，而被告係
    於前次強制戒治執行完畢釋放後3 年內再犯上開事實欄二所
    示施用第一、二級毒品犯行，依據上開說明，檢察官自得予
    以追訴。
二、證據能力部分：
  ㈠現行刑事訴訟法關於「鑑定」之規定，除選任自然人充當鑑
    定人外，另設有囑託機關鑑定制度。依同法第198 條、第20
    8 條之規定，不論鑑定人或鑑定機關、團體，固均應由法院
    、審判長、受命法官或檢察官視具體個案之需要而為選任、
    囑託，並依第206 條之規定，提出言詞或書面報告，始符合
    同法第159 條第1 項所定得作為證據之「法律有規定」之情
    形。否則所為之鑑定仍屬傳聞證據。然於司法警察機關調查
    中之案件，為因應實務上，或因量大、或有急迫之現實需求
    ，併例行性當然有鑑定之必要者，例如毒品之種類與成分、
    尿液之毒品反應，或者槍彈有無殺傷力等鑑定，基於檢察一
    體原則，得由該管檢察長對於轄區內之案件，以事前概括選
    任鑑定人或囑託鑑定機關、團體之方式，俾便轄區內之司法
    警察官、司法警察對於調查中之此類案件，得即時送請先前
    已選任之鑑定人或囑託之鑑定機關、團體實施鑑定，以求時
    效。此種由檢察機關概括選任鑑定人或概括囑託鑑定機關、
    團體，再轉知司法警察官、司法警察於調查犯罪時參考辦理
    之作為，法無明文禁止，係為因應現行刑事訴訟法增訂傳聞
    法則及其例外規定之實務運作而為。故警察機關經檢察長之
    概括授權，於獲案時將槍彈送權責機關鑑定，視同檢察官之
    送請鑑定，而具證據能力（最高法院96年度台上字第2860、
    5298號判決意旨參照）。查前開槍彈各由查獲機關即市刑大
    與本院依職權送請內政部警政署刑事警察局（下稱刑事警察
    局）鑑定有無殺傷力，業據該局出具109 年9 月14日刑鑑字
    第0000000000號鑑定書及110 年10月6 日刑鑑字第11000873
    59號函為證（下稱前開槍枝鑑定書暨函文，警二卷第81至88
    頁及本院卷第177 頁），而扣案不明晶體粉末則由橋頭地檢
    署送請法務部調查局、高雄市立凱旋醫院鑑定是否為毒品，
    亦經該等機關分別出具109 年7 月13日調科壹字第00000000
    000 號鑑定書、同年11月19日高市凱醫驗字第66173 號濫用
    藥物成品檢驗鑑定書可徵（下稱前開毒品鑑定書，偵一卷第
    55、107 頁），是此等證據方法各係受託機關依檢察官概括
    授權及接受橋頭地檢署、本院囑託所出具之書面鑑定意見，
    揆諸前揭說明，自屬傳聞法則之例外而得作為本案證據。
  ㈡另本判決所引用屬於傳聞證據部分均已依法踐行調查證據程
    序，且檢察官、被告及其辯護人於本院審理時均明示同意有
    證據能力（本院卷第83、231 頁），基於尊重當事人對於傳
    聞證據處分權及證據資料愈豐富愈有助於真實發現理念，審
    酌該等證據作成時情況並無違法取證之瑕疵，且無顯不可信
    之情形，以之作為證據應屬適當，依刑事訴訟法第159 條之
    5 第1 項規定均有證據能力。
貳、實體部分
一、認定犯罪事實所憑證據及理由：
    上揭犯罪事實，業有本院109 年度聲搜字000283號搜索票、
    查扣物品照片及正修科技大學超微量研究科技中心尿液檢驗
    報告在卷可稽（警一卷第33、35至49、65至75、77頁、偵一
    卷第99頁），並有附表所示扣案物為證；而前開槍彈（附表
    編號1 至9 ）送請鑑定結果均認具殺傷力，編號12至14送請
    鑑定結果則各呈第一級毒品海洛因（純質淨重已達10公克以
    上）、第二級毒品甲基安非他命成分等情，亦有前開槍枝鑑
    定書暨函文、毒品鑑定書等件足堪憑佐，復據被告迭於警偵
    及審判中坦認不諱，足徵其自白核與事實相符，上開事實均
    堪認定。綜上，本案事證明確，被告前開犯行均堪認定，應
    依法論科。
二、論罪科刑：   
  ㈠新舊法比較：
    行為後法律有變更者，適用行為時之法律，但行為後之法律
    有利於行為人者，適用最有利於行為人之法律，刑法第2 條
    第1 項定有明文。本件被告行為後，槍砲彈藥刀械管制條例
    第7 條、第8 條業於109 年6 月12日修正施行。修正前第7
    條原規定「（第1 項）未經許可，製造、販賣或運輸火砲、
    肩射武器、機關槍、衝鋒槍、卡柄槍、自動步槍、普通步槍
    、馬槍、手槍或各類砲彈、炸彈、爆裂物者，處無期徒刑或
    7 年以上有期徒刑，併科新臺幣3000萬元以下罰金。（第4
    項）未經許可，持有、寄藏或意圖販賣而陳列第1 項所列槍
    砲、彈藥者，處5 年以上有期徒刑，併科新臺幣1000萬元以
    下罰金」，修正後第1 項改以「未經許可，製造、販賣或運
    輸『制式或非制式』火砲、肩射武器、機關槍、衝鋒槍、卡
    柄槍、自動步槍、普通步槍、馬槍、手槍或各類砲彈、炸彈
    、爆裂物者，處…」（第4 項未修正）；及第8 條原規定「
    （第1 項）未經許可，製造、販賣或運輸鋼筆槍、瓦斯槍、
    麻醉槍、獵槍、空氣槍或第4 條第1 項第1 款所定其他可發
    射金屬或子彈具有殺傷力之各式槍砲者，處無期徒刑或5 年
    以上有期徒刑，併科新臺幣1000萬元以下罰金。（第4 項）
    未經許可，持有、寄藏或意圖販賣而陳列第1 項所列槍枝者
    ，處3 年以上10年以下有期徒刑，併科新臺幣700 萬元以下
    罰金」，修正後第8 條第1 項則為「（第1 項）未經許可，
    製造、販賣或運輸『制式或非制式』鋼筆槍、瓦斯槍、麻醉
    槍、獵槍、空氣槍或第4 條第1 項第1 款所定其他可發射金
    屬或子彈具有殺傷力之各式槍砲者，處…」（第4 項亦未修
    正），可知前開條文修正後乃增列「制式或非制式」作為行
    為客體構成要件（法律效果並未變動），且參酌修正說明可
    知主要目的在於變更以往審判實務區分制式與非制式槍砲之
    見解，為使違法槍砲管制作為更臻嚴密並遏阻非制式槍砲氾
    濫情形，確保人民生命、身體、自由及財產安全，乃認非制
    式與制式槍砲罪責有一致之必要，故不論標的為制式或非制
    式槍砲皆應依特定類型管制槍砲之處罰規定進行追訴。是被
    告「非法持有附表編號2 、6 所示可發射子彈具殺傷力改造
    手槍」於行為時原係成立修正前第8 條第4 項非法持有第4
    條第1 項第1 款所稱其他可發射子彈具有殺傷力之槍枝罪（
    法定刑為3 年以上10年以下有期徒刑，併科新臺幣700 萬元
    以下罰金），修正後則應論以第7 條第4 項未經許可持有非
    制式手槍罪（法定刑為5 年以上有期徒刑，併科新臺幣1000
    萬元以下罰金），故此部分自應適用較有利於行為人即修正
    前同條例第8 條第4 項規定作為論罪基礎。至於「非法持有
    附表編號1 所示可發射子彈具殺傷力改造（非制式）獵槍」
    犯行，於槍砲彈藥刀械管制條例第8 條第1 項修正前後均依
    同條第4 項規定處罰，其法定刑度並無變更，自不生新舊法
    比較之問題而應適用裁判時法即修正後槍砲彈藥刀械管制條
    例第8 條第4 項規定，公訴意旨認此部分亦應適用修正前規
    定，容有未合，併此敘明。
  ㈡論罪及罪數：
  1.核被告就事實欄一所為係犯（修正前）槍砲彈藥刀械管制條
    例第8 條第4 項非法持有可發射子彈具殺傷力槍枝（附表編
    號2 、6 ）、非法持有非制式獵槍罪（附表編號1 ）及同條
    例第12條第4 項非法持有子彈罪（其中第12條於109 年6 月
    12日未經修正）。又未經許可持有前開槍彈，其持有為行為
    之繼續，亦即一經持有罪已成立，但其完結須繼續至行為終
    了為止，為實質上一罪且不得割裂評價。本件被告自取得時
    起至為警查獲止非法持有前開槍彈之舉，性質上要屬繼續犯
    ，應論以單純一罪。再其以一繼續行為同時持有非制式獵槍
    、改造手槍及子彈，係以1 行為觸犯數罪名，為想像競合犯
    ，應依刑法第55條規定從一重論以非法持有可發射子彈具有
    殺傷力槍枝罪。
  2.被告就事實欄二所為各係犯毒品危害防制條例第11條第3 項
    持有第一級毒品純質淨重10公克以上罪、同條例第10條第2
    項施用第二級毒品罪。被告施用第一級毒品行為，較其持有
    第一級毒品10公克以上行為為輕，依重法優於輕法、重罪行
    為吸收輕罪行為原則，施用第一級毒品應為其持有第一級毒
    品10公克以上行為所吸收，而其施用第二級毒品前後持有該
    毒品之低度行為，亦應為施用之高度行為所吸收，均不另論
    罪。至被告施用第一級毒品、持有第二級毒品等行為，既已
    分別為上述高度行為所吸收，即無另行成罪之可能，而持有
    第一級毒品純質淨重10公克以上、施用第二級毒品等二者並
    非自然意義上之一行為，亦不具有完全或局部之同一性，尚
    無足評價為法律概念上一行為而成立想像競合犯，自應分別
    論處。
  3.被告所犯上開3 罪犯意各別且行為互異，應予分論併罰。
  ㈢毒品危害防制條例第4 條至第8 條、第10條或第11條之罪，
    供出毒品來源，因而查獲其他正犯或共犯者，減輕或免除其
    刑；犯本條例之罪，於偵查或審判中自白，並供述全部槍砲
    、彈藥、刀械之來源及去向，因而查獲或因而防止重大危害
    治安事件之發生者，減輕或免除其刑，毒品危害防制條例第
    17條第1 項、槍砲彈藥刀械管制條例第18條第4 項前段固各
    有明文。經查，被告於警詢雖供稱本件毒品來源為綽號「新
    仔」之人，前開槍彈則自綽號「屏哲飛」之人所取得等語（
    警一卷第9 、17頁），惟因被告未能提供前開毒品、槍彈來
    源之人真實姓名、年籍資料及使用交通工具供警方追查，故
    警方尚未因其上開供述查獲任何上游或因此防止重大治安事
    件發生一節，有市刑大110 年5 月25日高市警刑大偵24字第
    11071336900 號函在卷可參（本院卷第135 頁），本案自無
    從依前開各規定減免其刑。
  ㈣本院審酌被告非法持有具殺傷力槍彈，對於他人生命、身體
    及社會治安造成潛在危險與不安，且持有槍彈數量非少，所
    為可議；其於自身強制戒治完畢後仍未戒除毒癮，再度持有
    及施用毒品，亦應予非難。另斟酌被告於本案前已因非法持
    有槍彈、持有逾量毒品等罪經法院論罪科刑之紀錄，有前揭
    被告前案紀錄表在卷可佐，雖未構成累犯，仍足見其素行非
    佳。惟念其持有槍彈期間尚短（約1 月）且未持之從事其他
    犯罪，持有毒品僅係為供自身所用（本院卷第22頁) ，再參
    以其犯後始終坦承犯行，兼衡自稱國中畢業、子女均成年、
    入監前與人合夥開卡拉OK店並與女友同住（本院卷第236 頁
    ）等一切情狀，各量處如主文所示之刑，並就罰金刑部分諭
    知易服勞役、施用第二級毒品罪部分諭知易科罰金之折算標
    準。末審酌非法持有具殺傷力槍枝、持有逾量第一級毒品等
    犯行之罪質、時空密接程度及對社會危害程度及應罰適當性
    ，依限制加重原則合併定應執行刑如主文所示。
三、沒收部分：
  ㈠附表編號1 、2 、6 所示扣案非制式獵槍及改造手槍共3 支
    ，均係未經許可不得持有之違禁物，不問屬於犯人與否，應
    依刑法第38條第1 項第1 款規定宣告沒收之。至附表編號3
    至5 、7 至9 所示具殺傷力子彈共86顆俱因實施試射裂解而
    喪失子彈功能，現時核非屬違禁物，而編號10所示空包彈及
    編號11所示子彈經鑑定認無殺傷力（警二卷第82頁），亦難
    認與被告本案犯行有關，均不予以宣告沒收。
  ㈡又附表編號12、13之海洛因、編號14之甲基安非他命各係被
    告施用所剩一節，業據其於本院準備程序供述明確（本院卷
    第82頁），且該等包裝袋與其內毒品均已無法析離，應將之
    同視為毒品無訛，爰依毒品危害防制條例第18條第1 項前段
    規定，分別在被告持有第一級毒品純質淨重10公克以上、施
    用第二級毒品之罪刑項下宣告沒收銷燬。又編號15至17所示
    之物均係被告所有預備供施用毒品所用乙事，亦經被告供述
    在卷（本院卷第83頁），應依刑法第38條第2 項前段規定於
    上開持有及施用毒品罪刑項下併予宣告沒收。
  ㈢至附表編號18、19所示行動電話與本案無關一節業據被告供
    認在卷（本院卷第83頁），此外查無其他積極證據可認該等
    扣押物與本案有何關聯，乃均不予宣告沒收。
據上論斷，應依刑事訴訟法第299 條第1 項前段，判決如主文。
本案經檢察官黃聖淵提起公訴，檢察官陳俐吟到庭執行職務。
中    華    民    國  111     年    1     月    7     日
                  刑事第六庭    審判長法  官  陳明呈
                                      法  官  方佳蓮
                                      法  官  陳奕帆                                       
以上正本證明與原本無異。
如不服本判決應於收受送達後20日內向本院提出上訴書狀，並應
敘述具體理由；如未敘述上訴理由者，應於上訴期間屆滿後20日
內向本院補提理由書（均須按他造當事人之人數附繕本）「切勿
逕送上級法院」。
中    華    民    國  111     年    1     月    7     日
                                       書記官  蘇千雅
附錄本案論罪科刑法條：
修正前槍砲彈藥刀械管制條例第8 條
未經許可，製造、販賣或運輸鋼筆槍、瓦斯槍、麻醉槍、獵槍、
空氣槍或第四條第一項第一款所定其他可發射金屬或子彈具有殺
傷力之各式槍砲者，處無期徒刑或五年以上有期徒刑，併科新臺
幣一千萬元以下罰金。
未經許可，轉讓、出租或出借前項所列槍枝者，處五年以上有期
徒刑，併科新臺幣一千萬元以下罰金。
意圖供自己或他人犯罪之用，而犯前二項之罪者，處無期徒刑或
七年以上有期徒刑，併科新臺幣一千萬元以下罰金。
未經許可，持有、寄藏或意圖販賣而陳列第一項所列槍枝者，處
三年以上十年以下有期徒刑，併科新臺幣七百萬元以下罰金。
第一項至第三項之未遂犯罰之。
犯第一項、第二項或第四項有關空氣槍之罪，其情節輕微者，得
減輕其刑。
槍砲彈藥刀械管制條例第8 條
未經許可，製造、販賣或運輸制式或非制式鋼筆槍、瓦斯槍、麻
醉槍、獵槍、空氣槍或第四條第一項第一款所定其他可發射金屬
或子彈具有殺傷力之各式槍砲者，處無期徒刑或五年以上有期徒
刑，併科新臺幣一千萬元以下罰金。
未經許可，轉讓、出租或出借前項所列槍砲者，處五年以上有期
徒刑，併科新臺幣一千萬元以下罰金。
意圖供自己或他人犯罪之用，而犯前二項之罪者，處無期徒刑或
七年以上有期徒刑，併科新臺幣一千萬元以下罰金。
未經許可，持有、寄藏或意圖販賣而陳列第一項所列槍砲者，處
三年以上十年以下有期徒刑，併科新臺幣七百萬元以下罰金。
第一項至第三項之未遂犯罰之。
犯第一項、第二項或第四項有關空氣槍之罪，其情節輕微者，得
減輕其刑。
槍砲彈藥刀械管制條例第12條
未經許可，製造、販賣或運輸子彈者，處一年以上七年以下有期
徒刑，併科新臺幣五百萬元以下罰金。
未經許可，轉讓、出租或出借子彈者，處六月以上五年以下有期
徒刑，併科新臺幣三百萬元以下罰金。
意圖供自己或他人犯罪之用，而犯前二項之罪者，處三年以上十
年以下有期徒刑，併科新臺幣七百萬元以下罰金。
未經許可，持有、寄藏或意圖販賣而陳列子彈者，處五年以下有
期徒刑，併科新臺幣三百萬元以下罰金。
第一項至第三項之未遂犯罰之。
毒品危害防制條例第10條
施用第一級毒品者，處六月以上五年以下有期徒刑。
施用第二級毒品者，處三年以下有期徒刑。
毒品危害防制條例第11條第2 、3 項
持有第二級毒品者，處二年以下有期徒刑、拘役或新臺幣三萬元
以下罰金。
持有第一級毒品純質淨重十公克以上者，處一年以上七年以下有
期徒刑，得併科新臺幣一百萬元以下罰金。
 
附表： 
┌──┬───────────────────────────┬──┬────────┬──────┐
│編號│扣案物名稱                                            │數量│備註            │執行搜索處所│
├──┼───────────────────────────┼──┼────────┼──────┤
│1   │非制式獵槍（槍枝管制編號：0000000000號）              │1 支│違禁物          │高雄市楠梓區│
├──┼───────────────────────────┼──┼────────┤德民路停車場│
│2   │改造手槍（含彈匣1 個，槍枝管制編號：0000000000號）    │1 支│違禁物          │（車牌號碼  │
├──┼───────────────────────────┼──┼────────┤F7-3706 號自│
│3   │制式散彈（口徑12-gauge）                              │7 顆│均業經鑑驗試射用│用小客車）  │
├──┼───────────────────────────┼──┤罊              │            │
│4   │制式子彈（口徑9×19mm）                               │2 顆│                │            │
├──┼───────────────────────────┼──┤                │            │
│5   │非制式子彈（口徑9mm 制式空包彈組合直徑8.9mm 金屬彈頭）│3 顆│                │            │
├──┼───────────────────────────┼──┼────────┼──────┤
│6   │改造手槍（含彈匣2 個，槍枝管制編號：0000000000號）    │1 支│違禁物          │高雄市楠梓區│
├──┼───────────────────────────┼──┼────────┤壽民路86巷口│
│7   │非制式子彈（口徑9mm 制式空包彈組合直徑8.9mm 金屬彈頭）│47顆│均業經鑑驗試射用│            │
├──┼───────────────────────────┼──┤罊              │            │
│8   │非制式子彈（直徑8.9mm）                               │26顆│                │            │
├──┼───────────────────────────┼──┤                │            │
│9   │非制式子彈（口徑9mm 制式空包彈組合直徑8.9mm 金屬彈頭）│1 顆│                │            │
├──┼───────────────────────────┼──┼────────┤            │
│10  │空包彈                                                │22顆│無金屬彈頭，不具│            │
│    │                                                      │    │殺傷力          │            │
├──┼───────────────────────────┼──┼────────┤            │
│11  │非制式子彈（口徑9mm 制式空包彈組合直徑8.9mm 金屬彈頭）│1 顆│無法擊發，不具殺│            │
│    │                                                      │    │傷力            │            │
├──┼───────────────────────────┼──┼────────┤            │
│12  │海洛因（碎塊狀）                                      │2 包│含包裝袋1 只，驗│            │
│    │                                                      │    │餘淨重共42.81 公│            │
│    │                                                      │    │克，純質淨重共  │            │
│    │                                                      │    │22.93 公克      │            │
├──┼───────────────────────────┼──┼────────┤            │
│13  │海洛因（米黃色粉末）                                  │1 包│含包裝袋1 只，驗│            │
│    │                                                      │    │餘淨重0.23公克  │            │
├──┼───────────────────────────┼──┼────────┤            │
│14  │甲基安非他命                                          │2 包│含包裝袋1 只，驗│            │
│    │                                                      │    │餘淨重共25.454公│            │
│    │                                                      │    │克，純質淨重共  │            │
│    │                                                      │    │18.611公克      │            │
├──┼───────────────────────────┼──┼────────┤            │
│15  │白色粉末                                              │1 包│未發現任何毒品成│            │
│    │                                                      │    │分，惟係被告預備│            │
│    │                                                      │    │施用毒品之工具  │            │
├──┼───────────────────────────┼──┼────────┤            │
│16  │夾鏈袋                                                │2 包│被告預備施用毒品│            │
│    │                                                      │    │之工具          │            │
├──┼───────────────────────────┼──┼────────┤            │
│17  │電子磅秤                                              │1 台│被告預備施用毒品│            │
│    │                                                      │    │之工具          │            │
├──┼───────────────────────────┼──┼────────┤            │
│18  │iPhone行動電話（型號：6S PLUS ，門號：0000000000號，  │1 支│與本案無關      │            │
│    │IMEI：000000000000000 ）                              │    │                │            │
├──┼───────────────────────────┼──┼────────┤            │
│19  │iPhone行動電話（型號：6S，門號：0000000000號，IMEI：  │1 支│與本案無關      │            │
│    │000000000000000 ）                                    │    │                │            │
└──┴───────────────────────────┴──┴────────┴──────┘